【裁判字號】    99,抗,11
【裁判日期】    990906
【裁判案由】    本票裁定
【裁判全文】
臺灣花蓮地方法院民事裁定                99年度抗字第11號
再抗告人    甲○○
相 對 人    乙○○○
上列當事人間聲請本票裁定事件，再抗告人對於中華民國99年8
月18日本院99年度抗字第11號裁定提起再抗告，本院裁定如下：
    主  文
再抗告人應於收受本裁定之日起七日內補繳裁判費新臺幣玖佰玖
拾元，並補正委任律師為非訟代理人之委任狀。
    理  由
一、按對非訟事件之裁定提起再抗告者，應依非訟事件法第17條
    規定繳納裁判費新台幣（下同）1,000 元，此為必須具備之
    程式；第13條、第14條、第15條及第17條規定之費用，關係
    人未預納者，法院應限期命其預納；逾期仍不預納者，應駁
    回其聲請或抗告，同法第26條第1 項亦有明文。查抗告人提
    起本件再抗告，應繳納裁判費1,000 元，扣除已繳交費用10
    元後，應再補繳抗告費990 元。至再抗告人援引94年2月5日
    修正前之非訟事件法第105 條規定，主張其應繳再抗告之裁
    判費10元，依現行有效之非訟事件法規定，本院無從准許。
二、復按非訟事件法第46條規定，再抗告除本法另有規定外，準
    用民事訴訟法關於抗告程式之規定。而依民事訴訟法第495
    條之1第2項規定，關於第486條第4項之再為抗告，準用第三
    編第二章第三審程序之規定。同法第466條之1規定：「對於
    第二審判決上訴，上訴人應委任律師為訴訟代理人。但上訴
    人或其法定代理人具有律師資格者，不在此限。上訴人之配
    偶、三親等內之血親、二親等內之姻親，或上訴人為法人、
    中央或地方機關時，其所屬專任人員具有律師資格並經法院
    認為適當者，亦得為第三審訴訟代理人。第一項但書及第二
    項情形，應於提起上訴或委任時釋明之。上訴人未依第一項
    、第二項規定委任訴訟代理人，或雖依第二項委任，法院認
    為不適當者，第二審法院應定期先命補正。逾期未補正亦未
    依第四百六十六條之二為聲請者，第二審法院應以上訴不合
    法裁定駁回之。」，於非訟事件之再為抗告程式自應準用（
    參見臺灣高等法院暨所屬法院95年法律座談會彙編（民國96
    年1月版）第175-181頁）。依上開規定，非訟事件之再抗告
    程序因準用民事訴訟法規定結果，自須委任律師為代理人。
    查本件提起本件再抗告，未依上開規定提出委任律師為非訟
    代理人之委任狀，茲命再抗告人於收受本裁定正本七日內補
    正之。
三、爰裁定如主文。
中    華    民    國    99    年    9     月    6     日
                        臺灣花蓮地方法院民事庭
                                 法  官 劉雪惠
以上正本係照原本作成 。
如不服本裁定關於委任律師為非訟代理人之部分，應於送達後10
日內向本院提出抗告狀，並繳納抗告費新臺幣壹仟元；其餘關於
命補繳裁判費部分，不得抗告。
中    華    民    國    99    年    9     月    6     日
                                 書記官 陳蓮茹

司法院資訊處製作；財團法人民間司法改革基金會備份。
